臺灣臺北地方法院刑事判決　　　　　　　96年度易字第1900號
公　訴　人　臺灣臺北地方法院檢察署檢察官
被　　　告　甲○○
　　　　　　　　　　（另案於臺灣臺北監獄執行中）
上列被告因違反毒品危害防制條例案件，經檢察官提起公訴（九
十六年度毒偵字第七四二號），本院判決如下：
    主  文
甲○○施用第二級毒品，累犯，處有期徒刑拾月，減為有期徒刑
伍月，如易科罰金，以新臺幣壹仟元折算壹日。扣案如附表編號
一所示之毒品沒收銷燬之。扣案如附表編號二所示之物沒收之。
    事  實
一、甲○○前於(一)民國八十七年間，因違反毒品危害防制條例案
    件，經本院以八十七年度毒聲字第一六六號裁定送觀察勒戒
    ，因認其有繼續施用毒品之傾向，經本院以八十七年度毒聲
    字第一三四七號裁定令入戒治處所施以送強制戒治，於八十
    八年十一月七日強制戒治執行完畢出所，經臺灣臺北地方法
    院檢察署（下稱臺北地檢署）檢察官於八十八年十二月九日
    以八十八年度戒毒偵字第一一三號不起訴處分書為不起訴處
    分確定在案；又於(二)九十二年間，因違反毒品危害防制條例
    案件，經臺北地檢署檢察官聲請強制戒治並提起公訴，強制
    戒治部分，經本院以九十二年度毒聲字第五八三號裁定送令
    入戒治處所施以送強制戒治（嗣於九十三年一月九日因毒品
    危害防治條例修正公布而釋放出所），起訴部分經本院以九
    十二年度簡字第一０八八號判決判處有期徒刑五月，於九十
    三年六月八日縮刑期滿執行完畢；復於(三)九十二年間，因違
    反毒品危害防制條例案件，經本院以九十三年度易字第三二
    一號判決判處有期徒刑八月，其不服，乃提起上訴，經臺灣
    高等法院以九十三年度上易字第九六二號判決駁回其上訴確
    定，嗣於九十四年七月十四日縮刑期滿執行完畢。
二、甲○○基於施用第二級毒品甲基安非他命（下稱甲基安非他
    命）之犯意，於九十六年二月六日下午五時許，在其友人開
    設位於臺北市○○路○段二四七號商店內之廁所，以其所有
    、如附表編號二所示之吸食器施用甲基安非他命一次。嗣於
    九十六年二月六日晚間八時二十五分許，為警持本院法官所
    核發之搜索票，前往上開處所執行搜索，當場查獲甲○○持
    有如附表所示之毒品、吸食器等物，乃接受調查，經警採集
    其尿液送驗發現呈甲基安非他命陽性反應，而知甲○○有上
    開施用甲基安非他命之犯行。
三、案經臺北市政府警察局大安分局移送臺北地檢署檢察官偵查
    起訴。
    理  由
一、證據之認定：
    上開事實二之部分，有被告甲○○於前述時地為警查獲，經
    警採集其尿液送臺灣尖端先進生技醫藥股份有限公司以酵素
    免疫分析法初步檢驗及氣相層析質譜儀法確認檢驗，結果發
    現有甲基安非他命陽性反應之濫用藥物檢驗報告一紙附卷足
    憑（毒偵字卷第六二頁參照），而扣案如附表編號一所示之
    物，經交通部民用航空局航空醫務中心以氣相層析質譜儀法
    檢驗，結果檢出含有甲基安非他命成分無訛，有該局於九十
    六年四月二十五日出具之航藥鑑字第０九六０一九八號毒品
    鑑定書一紙附卷可證（毒偵字卷第六六頁參照），復有如附
    表編號二所示之吸食器扣案可證，且被告對於上開事實二之
    部分於本院九十六年八月十四日審理時供承不諱（本院當日
    審判筆錄參照），是依(一)前開濫用藥物檢驗報告一紙、(二)扣
    案如附表編號一所示之甲基安非他命及(三)扣案如附表編號二
    所示之吸食器等補強證據已足資擔保被告於本院審理中所為
    之上開任意性自白具有相當程度之真實性，而得確信被告前
    述自白之犯罪事實確屬真實，從而依刑事訴訟法第一百五十
    六條第一項及同條第二項規定，自得依被告前述自白及該補
    強證據認定被告確有為前述施用甲基安非他命一次之犯行，
    本件事證明確，被告之犯行堪以認定。
二、論罪科刑之法律適用：
  (一)核被告甲○○所為，係犯毒品危害防制條例第十條第二項之
    施用第二級毒品罪。其施用甲基安非他命前後持有甲基安非
    他命之低度行為，應為施用甲基安非他命之高度行為所吸收
    ，不另論罪。
  (二)查被告有如事實一之部分所載之犯罪科刑執行情形，有臺灣
    高等法院被告前案紀錄表一份在卷可稽，其前受有期徒刑執
    行完畢，於五年以內故意再犯本件有期徒刑以上之罪，為累
    犯，應依刑法第四十七條第一項之規定加重其刑。
  (三)爰審酌被告於毒品危害防制條例公布生效後曾由本院裁定送
    觀察勒戒、強制戒治，並由臺北地檢署檢察官以八十八年度
    戒毒偵字第一一三號不起訴處分書為不起訴處分確定，有臺
    灣高等法院被告前案紀錄表一份在卷可稽，顯見其未因前所
    受觀察勒戒、強制戒治之處分而決心改過及其智識程度、品
    行、犯後尚能坦承犯行、態度良好等一切情狀，量處如主文
    所示之刑。
  (四)查被告犯罪之時間，係在九十六年四月二十四日以前，所犯
    符合中華民國九十六年罪犯減刑條例第二條所定之減刑條件
    ，應依該減刑條例第二條第一項第三款之規定，減其宣告刑
    二分之一，故減為有期徒刑五月，並諭知易科罰金之折算標
    準。
  (五)扣案如附表編號一所示之毒品，經送鑑驗後檢出含有甲基安
    非他命成分無誤，已如前述，應依毒品危害防制條例第十八
    條第一項前段規定，不問屬於犯人與否，由本院諭知沒收銷
    燬之。又扣案如附表編號二所示之吸食器，為被告所有，且
    係供其為本件施用甲基安非他命所用之物，業據被告供承在
    卷（本院九十六年八月十四日審判筆錄參照），依刑法第三
    十八條第一項第二款、第三項之規定，應由本院宣告沒收之
    。
據上論斷，應依刑事訴訟法第二百九十九條第一項前段，毒品危
害防制條例第十條第二項、第十八條第一項前段，刑法第十一條
前段、第三十八條第一項第二款、第四十一條第一項前段，中華
民國九十六年罪犯減刑條例第二條第一項第三款、第七條、第九
條，判決如主文。
本案經檢察官郭瑜芳到庭執行職務。
中　　華　　民　　國　　96　　年　　8 　　月　　28　　日
　　　　　　　　　刑事第九庭    法　官　林怡秀
本件正本證明與原本無異。
如不服本判決，應於判決送達後十日內，向本院提出上訴狀。
　　　　　　　　　　　　　　　　書記官　林義盛
中　　華　　民　　國　　96　　年　　8 　　月　　28　　日
附表：
┌──┬─────┬────┬─────────────┐
│編號│物品名稱  │數 量   │扣 押 物 品 清 單 編 號   │
├──┼─────┼────┼─────────────┤
│ 一 │第二級毒品│毛重零點│臺灣臺北地方法院檢察署九十│
│    │甲基安非他│壹玖捌零│六年度紅保管字第０二七六號│
│    │命        │公克、淨│編號１                    │
│    │          │重零點零│                          │
│    │          │壹捌零公│                          │
│    │          │克、驗餘│                          │
│    │          │淨重零點│                          │
│    │          │零壹柒肆│                          │
│    │          │公克    │                          │
├──┼─────┼────┼─────────────┤
│ 二 │甲基安非他│壹組    │臺灣臺北地方法院檢察署九十│
│    │命吸食器  │        │六年度藍保管字第一００九號│
│    │          │        │編號１                    │
└──┴─────┴────┴─────────────┘
附錄本案論罪科刑法條全文：
毒品危害防制條例第十條：
施用第一級毒品者，處六月以上五年以下有期徒刑。
施用第二級毒品者，處三年以下有期徒刑。
